臺灣桃園地方法院刑事判決　　　　　　 100年度侵訴字第85號
公　訴　人　臺灣桃園地方法院檢察署檢察官
被　　　告　蕭劍雄
選任辯護人　黃仕翰律師
上列被告因違反妨害性自主等案件，經檢察官提起公訴（100 年
度偵字第9317號），嗣於本院準備程序進行中，被告就被訴事實
為有罪之陳述，經本院告知簡式審判程序意旨，並聽取公訴人及
被告之意見後，本院合議庭裁定改由受命法官獨任依簡式審判程
序審理，並判決如下：
    主  文 
蕭劍雄對於女子以強暴而為猥褻之行為，處有期徒刑陸月，如易
科罰金，以新臺幣壹仟元折算壹日。又以加害身體之事，恐嚇他
人致生危害於安全，處有期徒刑貳月，如易科罰金，以新臺幣壹
仟元折算壹日。應執行有期徒刑柒月，如易科罰金，以新臺幣壹
仟元折算壹日。緩刑貳年，並於緩刑期間付保護管束。
    事      實
一、蕭劍雄因承購保險而結識代號0000 -00000 之成年女子（真
    實姓名年籍詳卷，下稱A 女）。於民國100 年3 月2 日中午
    12時許，蕭劍雄與A 女於蕭劍雄工作之公司內洽談保險業務
    完畢後，便相約前往桃園縣蘆竹鄉某處之「自己人餐廳」一
    同用餐，席間蕭劍雄飲用酒類後，藉與A 女單獨共處之機會
    ，竟基於強制猥褻之犯意，趁A 女接電話之際，以手撫摸A
    女之大腿隱私部位，雖經A 女察覺後出手抵擋，其仍違反A
    女之意願，強行以手伸往A 女之大腿內側，並予撫摸而猥褻
    得逞，A 女見狀旋即掛上電話，其始停手。A 女因恐再度遭
    受侵犯，便以酒醉為由，欲返回蕭劍雄上開公司，惟A 女見
    蕭劍雄年紀已長，基於好心，便載運蕭劍雄一同返回蕭劍雄
    上開公司，途中行經蘆竹鄉○○○○路口時，乘坐於副駕駛
    座之蕭劍雄接續上揭強制猥褻之犯意，伸手而欲撫摸A 女，
    經A 女及時發現出手阻擋，致蕭劍雄僅觸碰A 女之右大腿外
    側，便即停手。待抵達上開公司之西門入口，蕭劍雄又接續
    上揭強制猥褻之犯意，趁A 女講電話之際，伸手撫摸A 女之
    大腿，A 女察覺後雖出手阻擋，其仍違反A 女之意願，強行
    撫摸A 女之大腿內側，而猥褻得逞，並於A 女將電話掛上後
    ，其另以手扣住A 女肩膀之強暴手段，致使A 女不能抗拒，
    欲以手觸摸A 女之胸部時，因A 女以雙手極力護住胸部，其
    僅觸及A 女之胸部上方與鎖骨間之部位，欲向下撫摸A 女胸
    部時，則因A 女驚恐大叫而停手，A 女受驚後要求其下車並
    取回A 女於會客室之證件後便迅速駕車駛離現場。又於同日
    下午3 時43分許蕭劍雄先以其使用之門號0000000000傳送簡
    訊內容為「你還好嗎？」至A 女使用之門號0952xxxxxx號手
    機，待A 女回傳「OK」等語後，復基於恐嚇危害安全之犯意
    ，於同日下午4 時19分許傳送簡訊內容為「您沒事，讓我擔
    心，您在戲弄我，您他媽媽的道，我要幹你」等加害身體之
    事之言語至A 女所持之上開手機，藉以恐嚇A 女，致A 女心
    生畏懼致生危害於安全，嗣經A 女訴警偵辦，始悉上情。
二、案經Ａ女訴由桃園縣政府警察局桃園分局報請臺灣桃園地方
    法院檢察署檢察官偵查起訴。
    理      由
一、本案被告所犯係死刑、無期徒刑、最輕本刑為三年以上有期
    徒刑以外之罪，其於準備程序中就被訴事實為有罪之陳述，
    經本院告知簡式審判程序之旨，並聽取公訴人、被告及辯護
    人之意見後，爰依刑事訴訟法第273 條之1 第1 項規定合議
    裁定由受命法官獨任進行簡式審判程序，合先敘明。
二、上開犯罪事實，業據被告蕭劍雄於本院準備程序中坦承不諱
    ，核與證人即告訴人Ａ女於警詢、偵查中證述及證人A 女之
    夫代號0000-0000000-0( 真實姓名年籍詳卷) 於偵查中證述
    上開犯罪事實欄所示等情相符，並有上開簡訊翻拍照片1 張
    附卷可稽，堪認被告上開任意性自白與事實相符，應可採信
    ，是本案事證明確，被告犯行洵堪認定，應依法論科。
三、核被告所為，係犯刑法第224 條之強制猥褻罪及同法第305
    條之恐嚇危害安全罪。被告於上開時間，先後違反告訴人A
    女意願，強行觸摸A 女之犯行，各次所為之時間、地點密接
    ，利用同一機會，接續為之，持續侵害同一人之法益，顯為
    接續犯，應僅論一實質上一罪之強制猥褻罪。又起訴書所載
    上開被告扣住告訴人肩膀欲撫摸告訴人胸部犯行部份，雖經
    檢察官起訴為涉犯刑法第304 條第1 項強制罪，惟公訴人當
    庭更正該部分之起訴法條為刑法第224 條強制猥褻罪，且與
    當日所為之猥褻犯行均為接續一罪，是就此部分本院爰不另
    變更起訴法條，附此敘明。被告所犯上開強制猥褻、恐嚇危
    害安全罪2 罪之犯行，其犯意各別、行為互殊，應予分論併
    罰。爰審酌被告利用工作而與告訴人獨處一室之機會，竟心
    懷不軌，以強暴之方式對告訴人為猥褻之行為，對告訴人之
    心理造成創傷恐懼，事後又以傳送簡訊方式恐嚇告訴人，所
    為非是，惟兼衡被告施強暴之手段尚非兇殘，且被告於犯後
    終能坦承犯行，並與告訴人達成和解，賠償告訴人新臺幣60
    0,000 元，堪認其尚知悔悟等一切情狀，分別量處如主文所
    示之刑及定應執行之刑，並均諭知易科罰金之折算標準，以
    示懲儆。又被告前未曾因故意犯罪受有期徒刑以上刑之宣告
    ，有臺灣高等法院被告前案紀錄表1 份在卷可按，被告僅因
    一時失慮致罹刑章，且於犯後終能坦承犯行，堪認仍具悔意
    ，並已與告訴人達成和解，告訴人亦表示願意原諒被告而不
    再追究被告刑責，足見被告經此刑之宣告後，應知警惕而無
    再犯之虞，本院認上開所宣告之刑以暫不執行其刑為當，爰
    併依刑法第74條第1 項第1 款之規定，諭知緩刑2 年，以啟
    自新。惟因被告所犯係屬刑法第91條之1 第1 項所規定之罪
    ，故併依同法第93條第1 項第1 款之規定，諭知被告應於緩
    刑期間內付保護管束，俾由專業人員於該期間內施以觀護與
    輔導，以導正其觀念，而啟自新。
據上論斷，應依刑事訴訟法第273 條之1 第1 項、第299 條第1
項前段，刑法第224 條、第305 條、第51條第5 款、第41條第1
項前段、第8 項、第74條第1 項第1 款、第93條第1 項第1 款，
刑法施行法第1條之1第1項、第2項前段，判決如主文。
本案經檢察官陳詩詩到庭執行職務。
中    華    民    國   100    年    11    月    30    日
                  刑事第十庭    法  官  李麗珍
以上正本證明與原本無異。
如不服本判決應於收受判決後10日內向本院提出上訴書狀，並應
敘述具體理由。其未敘述上訴理由者，應於上訴期間屆滿後20日
內向本院補提理由書(均須按他造當事人之人數附繕本)「切勿逕
送上級法院」。                  書記官   劉家蕙
中    華    民    國   100    年    11    月    30    日
附錄本件論罪科刑所依據之法條：
中華民國刑法第224 條（強制猥褻罪）
對於男女以強暴、脅迫、恐嚇、催眠術或其他違反其意願之方法
，而為猥褻之行為者，處6 月以上5 年以下有期徒刑。
中華民國刑法第305 條（恐嚇危害安全罪）
以加害生命、身體、自由、名譽、財產之事，恐嚇他人致生危害
於安全者，處2 年以下有期徒刑、拘役或3 百元以下罰金。